【裁判字號】    91,交聲,1659
【裁判日期】    920430
【裁判案由】    違反道路交通管理處罰條例聲明異議
【裁判全文】
臺灣臺北地方法院交通事件裁定                  九十一年度交聲字第一六五九號
異議人即
    受處分人  甲○○
右列異議人即受處分人因違反道路交通管理處罰條例案件，對於臺北市政府警察局中
華民國九十一年七月五日所為之處分（原處分案號：北市警交裁駕字第二四－ＡＢＸ
五三一七八八號、二四－ＡＢＸ三三二七二五號、二四－ＡＢＸ三三二九九三號、二
四－ＡＢＸ三三二八五０號、二四－ＡＢＸ三三二八五五號），聲明異議，本院裁定
如左：
    主  文
異議駁回。
    理  由
一、按道路交通管理處罰條例第三條第一項第一款規定：「道路係指公路、街道、巷
    衖、廣場、騎樓、走廊或其他供公眾通行之地。」同條例第八十二條第一款規定
    ：在道路堆積、放置或拋擲足以妨礙交通之物，除責令行為人即時停止並消除障
    礙外，處行為人或其雇主新臺幣一千二百元以上二千四百元以下罰鍰。
二、本件異議人即受處分人甲○○經營舊貨業，於民國九十一年三月三十一日九時四
    十七分、五月十五日十五時、六月五日十四時三十分、六月十三日十四時三十五
    分、八月二十一日十五時三十三分將其舊貨違規堆放於台北市○○○路○段九十
    號前騎樓，入夜後始將舊貨搬入店內之事實，業經台北市政府警察局中正第二分
    局廈門街派出所警員侯英傑、曾國書、簡甫昇、趙國華、李政文以受處分人有違
    反前揭道路交通管理處罰條例第八十二條第一款規定之行為掣單舉發，受處分人
    於舉發通知單上所載應到案日期前向台北市交通事件裁決所提出申訴，台北市政
    府警察局經舉發機關調查結果，仍認受處分人有前開違規行為，原處分機關乃依
    前揭道路交通管理處罰條例第八十二條第一款規定於九十一年十月二十一日裁處
    異議人罰鍰各二千四百元。
三、受處分人聲明異議固坦承其於右揭時地遭舉發時，確將其所經營之貨品置放於台
    北市○○○路○段九十號前等情，惟否認有何違規行為，辯稱：該騎樓係其自行
    購入之土地，當可予以使用等語，惟查，受處分人於右揭時地堆積、放置足以妨
    礙交通之物之事實，業據證人即舉發警員侯英傑、李政文到庭證述明確，受處分
    人即以該騎樓係屬私人所有置辯，並不足採。本件事證明確，受處分人之違規行
    為堪以認定。
四、綜上所述，受處分人確有在前揭時地道路堆積、放置足以妨礙交通之物之違規行
    為，從而原處分機關依前揭道路交通管理處罰條例第八十二條第一款規定裁處受
    處分人罰鍰二千四百元，核無違誤，本件受處分人之異議為無理由，自應將其異
    議駁回。
據上論斷，應依道路交通案件處理辦法第十九條，裁定如主文。
中      華      民      國    九十二    年      四      月     三十     日
                                      臺灣臺北地方法院交通法庭
          法  官  沈君玲
右正本證明與原本無異。
如不服本裁定，應於裁定送達後五日內向本院提出抗告狀。
                                          書記官  蔡梅蓮
中      華      民      國    九十二    年      五     月       六      日


司法院資訊處製作；財團法人民間司法改革基金會備份。
